【裁判字號】    97,聲,2273
【裁判日期】    970623
【裁判案由】    行使權利
【裁判全文】
臺灣臺北地方法院民事裁定              97年度聲字第2273號
聲  請  人  甲○○
                        之3
相  對  人  乙○
上列當事人間行使權利事件，本院裁定如下：
    主  文
本件移送臺灣板橋地方法院。
    理  由
一、按訴訟之全部或一部，法院認為無管轄權者，依原告聲請或
    依職權以裁定移送於其管轄法院，民事訴訟法第28條第1項
    定有明文，此項規定於依民事訴訟法所為之聲請事件，亦有
    適用。次按訴訟終結後，法院依供擔保人之聲請，通知受擔
    保利益人於一定期間內行使權利並向法院為行使權利之證明
    而未證明者，法院應依供擔保人之聲請，以裁定命返還其提
    存物，民事訴訟法第104條第1項第3款定有明文。前開規定
    ，於其他依法令供訴訟上之擔保者準用之，並為同法第106
    條所明定。又上開條文所指之「法院」，係指原「命供擔保
    」之法院而言，並非受理提存之提存所法院（最高法院86年
    度台抗字第55號裁定參照）。是供擔保人依民事訴訟法第
    104 條第1項第3款規定，聲請法院通知受擔保利益人於一定
    期間內行使權利並向法院為行使權利之證明者，自亦應向原
    命供擔保之法院為聲請。
二、本件聲請意旨略以：聲請人為假執行相對人之財產，遵台灣
    板橋地方法院97年度附民字第42號民事判決，提供新台幣
    260,000元為擔保金，以本院97年度存字第1937號提存事件
    提存在案，並由本院以97年度執字第39171號假執行相對人
    之財產。因訴訟已終結，為聲請返還上開提存物，爰請求法
    院命相對人於一定期間內行使權利，並向法院為行使權利之
    證明。
三、經查，聲請人就上開主張，業據提出本院97年度存字第1937
    號提存書、本院民國（下同）97年5月12日北院隆97執甲字
    第39171號囑託查封登記書、台北市中山地政事務所97年5月
    20日北市中地一字第09730748000號函等影本各1份為證, 本
    院另依職權調閱本院97年度存字第1937號卷宗，堪認聲請人
    主張屬實。惟聲請人提存之上開擔保金，係依臺灣板橋地方
    法院97年度附民字第42號准予假執行之民事判決, 所命供擔
    保之擔保金，是本件命供擔保之法院為臺灣板橋地方法院，
    本院僅為受理提存之提存所法院，至屬明確。參之前揭說明
    ，聲請人依民事訴訟法第104條第1項第3款規定，聲請法院
    通知受擔保利益人於一定期間內行使權利並向法院為行使權
    利之證明，自應向臺灣板橋地方法院為之，始為適法。玆聲
    請人誤向無管轄權之本院為聲請，顯係違誤，爰依職權將本
    件移送於該管轄法院，依首揭條文裁定如主文。
中    華    民    國    97    年    6     月    23    日
                  民事第五庭    法  官  周祖民
以上正本係照原本作成
如不服本裁定應於送達後10日內向本院提出抗告狀，並繳納抗告
費新臺幣1,000元
中    華    民    國    97    年    6     月    24    日
                                書記官  王文心


司法院資訊處製作；財團法人民間司法改革基金會備份。
